臺灣高雄地方法院刑事判決　　　　　　　96年度訴字第2709號
公　訴　人　臺灣高雄地方法院檢察署檢察官
被　　　告　甲○○
上列被告因毒品危害防制條例案件，經檢察官提起公訴（96年度
毒偵字第4001號）及移送併辦（96年度毒偵字第5975、6026號）
，嗣因被告就被訴事實為有罪之陳述，經本院合議庭裁定由受命
法官獨任依簡式審判程序審理，判決如下：
    主  文
甲○○施用第一級毒品，累犯，處有期徒刑壹年。又施用第二級
毒品，累犯，處有期徒刑陸月，減為有期徒刑月，扣案含第二
級毒品甲基安非他命之吸食器壹組沒收銷燬之。應執行有期徒刑
壹年貳月，扣案含第二級毒品甲基安非他命之吸食器壹組沒收銷
燬之。
    事  實
一、甲○○前因施用毒品案件，經本院以93年度毒聲字第1229號
    裁定送觀察、勒戒後，因無繼續施用傾向，於民國93年7 月
    19日釋放出所。另因違反毒品危害防制條例案件，經本院以
    94年度訴字第1400號判處有期徒刑10月、5 月，定應執行有
    期徒刑1 年確定，於95年9 月2 日縮刑期滿執行完畢，竟不
    知悔改，於前開觀察、勒戒執行完畢後5 年內，復分別基於
    反覆施用第一、二級毒品之犯意，自96年3 月間某日起至同
    年5 月27日下午3 、4 時止，以每2 、3 天施用一次之頻率
    ，在高雄市○○區○○路139 號13樓住處及不詳地點反覆施
    用第一級毒品海洛因多次；另自96年3 月間某日起至同年4
    月20日晚上10時30分許，以每5 、6 天施用一次之頻率，反
    覆在其上開住處及不詳地點施用第二級毒品甲基安非他命多
    次。嗣經警分別96年4 月21日凌晨1 時30分許，甲○○搭乘
    友人呂宗輝所駕駛車牌號碼DF-3329 號自用小客車行經高雄
    巿三民區○○○路與中庸街口時，為警攔檢盤查，並在甲○
    ○座位下方腳踏板處扣得含甲基安非他命玻璃球吸食器1 組
    ，及同年5 月27日、28日分別經警通知採尿送驗，均呈嗎啡
    陽性反應，而悉上情。
二、案經高雄縣市府警察局保安大隊、高雄市政府警察局三民第
    一、第二分局報告臺灣高雄地方法院檢察署檢察官偵查起訴
    及移送併辦。
    理  由
一、本件被告所犯係死刑、無期徒刑、最輕本刑為3 年以上有期
    徒刑以外之罪，其於準備程序中就被訴事實為有罪之陳述，
    經法官告知簡式審判程序之旨，並聽取公訴人及被告之意見
    後，本院合議庭認宜進行簡式審判程序，依刑事訴訟法第
    273 條之1 合議裁定由受命法官獨任進行簡式審判程序，合
    先敘明。
二、上揭事實，業據被告甲○○於本院審理時自白不諱，且有高
    雄市立凱旋醫院96年4 月30日、同年6 月4 日出具之濫用藥
    物尿液檢驗報告2 份、正修科技大學超微量研究科技中心96
    年6 月13日檢驗報告1 份、保安警察大隊刑案移送專責組偵
    辦毒品危害防制條例嫌疑人尿液採證代碼表、應受尿液採驗
    人尿液檢體採集送驗紀錄表、濫用藥物尿液檢體監管紀錄表
    各1 份在卷可稽；另被告於96年4 月21日為警查獲後所扣得
    之吸食器1 組經送驗結果，確實含甲基安非他命，有高雄醫
    學大學附設中和紀念醫院96年7 月30日出具檢驗報告在卷可
    稽，足認被告之自白與事實相符，應可採信。又被告前因施
    用毒品案件，經本院以93年度毒聲字第1229號裁定送觀察、
    勒戒後，因無繼續施用傾向，於民國93年7 月19日釋放出所
    ，有全國施用毒品案件紀錄表、臺灣高等法院被告前案紀錄
    表各1 份在卷可按，是被告於前開觀察勒戒處分執行完畢釋
    放後5 年內再犯本件施用毒品之罪，應依毒品危害防制條例
    第23條第2 項之規定依法訴追依法處罰。從而，本件事證明
    確，被告犯行足堪認定，應依法論科。
三、按海洛因、甲基安非他命為毒品危害防制條例第2 條所稱之
    第一、第二級毒品，被告施用上開毒品，核其所為，係犯毒
    品危害防制條例第10條第1 項、第2 項施用第一、第二級毒
    品之罪。其持有第一、第二級毒品海洛因、甲基安非他命之
    低度行為，分別為施用之高度行為吸收，均不另論罪。被告
    先後多次施用第一、第二級毒品之行為，均係基於施用者單
    一藥癮而反覆實行，行為模式相同，且前送經觀察、勒戒後
    ，仍未能戒除毒癮，且於密集時間多次反覆施用，應認有常
    習、依賴性之病態性犯罪，依一般社會健全觀念，難認其數
    行為得以強行割裂，又侵害法益亦屬單一，在法律評價上，
    應論以包括一罪。被告所犯上開二罪，犯意各別，行為互異
    ，應分論並罰。公訴人雖未及就被告自96年4 月20日後至同
    年5 月27日下午3 、4 時許施用第一級毒品之犯行提起公訴
    ，然此部分犯罪事實與前揭經起訴並由本院論罪科刑部分有
    包括一罪之實質上一罪關係，已如前述，且經移送併辦，依
    審判不可分原則，其餘犯罪事實亦為起訴效力所及，本院自
    得併予審理，附此敘明。被告前因施用毒品案件，經本院以
    94年度訴字第1400號判處有期徒刑10月、5 月，定應執行有
    期徒刑1 年確定，於95年9 月2 日縮刑期滿執行完畢，有臺
    灣高等法院被告前案紀錄表在卷可稽，其受前開有期徒刑執
    行完畢後5 年內，故意再犯本件有期徒刑以上之罪，為累犯
    ，應依刑法第47條第1 項之規定，加重其刑。爰審酌被告於
    前經觀察、勒戒完畢釋放後，仍未能徹底戒絕毒品，再犯
    本件施用毒品罪，顯見其自制力不足，無法擺脫毒品，未能
    體悟施用毒品對自己、家人造成之傷害及社會之負擔，惟念
    所犯施用毒品罪乃屬戕害自身身心健康行為，尚未對他人造
    成實害，其行為本身對社會所造成之危害並非直接，反社會
    性之程度應屬較低，且其犯後已坦認犯行，分別量處如主文
    所示之刑。又被告施用第二級毒品之罪，其犯罪時間在96年
    4 月24日以前，合於減刑條件，爰依中華民國96年罪犯減刑
    條例第2 條第1 項第3 款、第7 條之規定，減其宣告刑，並
    與不符減刑規定之施用第一級毒品之罪定其應執行之刑。末
    扣案之吸食器1 組，經送驗後確含第二級毒品甲基安非他命
    ，業如前述，係屬毒品危害防制條例第2 條第2 項第2 款所
    規定之第二級毒品，且屬違禁物，爰依毒品危害防制條例第
    18 條 第1 項前段之規定，不問屬於犯人與否，沒收銷燬之
    。又該吸食器與其上殘留甲基安非他命無法析離且無析離實
    益，爰視為違禁物一併沒收銷燬之。至鑑驗耗用之甲基安非
    他命既已滅失，自無庸宣告沒收銷燬，併此敘明。
據上論斷，應依刑事訴訟法第273 條之1 第1 項、第299 條第1
項前段，毒品危害防制條例第10條第1 項、第2 項、第18條第1
項前段，刑法11條前段、第47條第1 項，第51條第5 款，中華民
國96年罪犯減刑條例第2 條第1 項第3 款、第7 條，判決如主文
。
本案經檢察官乙○○到庭執行職務。
中　　華　　民　　國　　96　　年　　8 　　月　　27　　日
                  刑事第十五庭  法　官 梁淑美
以上正本證明與原本無異。
如不服本判決應於收受本判決後10日內向本院提出上訴書狀，並
應敘述具體理由，如未敘述上訴理由者，應於上訴期間屆滿後20
日內補提理由書狀於本院（均須按他造當事人之人數附繕本）「
切勿逕送上級法院」。
中　　華　　民　　國　　96　　年　　8 　　月　　27　　日
   　　　　　　　　　　　　　　 書記官 林麗文
附錄本判決論罪之法條：
毒品危害防制條例第10條
施用第一級毒品者，處 6 月以上 5 年以下有期徒刑。
施用第二級毒品者，處 3 年以下有期徒刑。
